---
title: 'L3P5: p-valores x ICs'
author: "devjaynemorais"
date: "4 de junho de 2019"
output: html_document
---

```{r setup, include=FALSE}
knitr::opts_chunk$set(tidy = FALSE,
                      fig.width = 6,
                      fig.height = 5)
library(tidyverse)
library(here)
library(lubridate)
library(broom)
library(boot)
theme_set(theme_bw())

```

Nessa última parte do lab 3, queremos usar testes de hipótese para um problema de inferência e comparar as conclusões a que chegamos via testes de hipótese e via ICs.

O PROBLEMA
Considerando que os dados da wikimedia que usamos no Laboratório 2, faça uma inferência sobre como é, na população de todas as sessões do site: 

# 1. A diferença entre o clickthrough rate dos grupos A e B; e



## Carregando Dados

```{r ETL}
buscas = read_csv(here::here("data/search_data.csv"))

quantidade_total_sessoes = buscas %>%
    filter(results > 0, !is.na(num_clicks)) %>%
    select(session_id) %>%
    summarise(quantidade_total_sessoes = n_distinct(session_id)) 
quantidade_total_sessoes


quantidade_total_sessoes_por_grupo = buscas %>%
    filter(results > 0, !is.na(num_clicks)) %>%
    select(session_id, group) #%>%
    #group_by(session_id) 
    #summarise(quantidade_total_sessoes_com_filtro = n_distinct(session_id),
           #   taxa_clickthrough = as.numeric((quantidade_total_sessoes_com_filtro/quantidade_total_sessoes) ))
quantidade_total_sessoes_por_grupo


proporcao = quantidade_total_sessoes_por_grupo %>% 
    group_by(group) %>%
    summarise(quantidade_total_sessoes_com_filtro = n_distinct(session_id),
              taxa_clickthrough = as.numeric((quantidade_total_sessoes_com_filtro/quantidade_total_sessoes) ),
              desvio_padrao = sd(quantidade_total_sessoes_com_filtro))
proporcao


```


```{r}



theta_diferenca_taxa_clickthrough <- function(d, i){
    dados = d %>% 
    slice(i) %>% 
    group_by(group) %>%
    summarise(quantidade_total_sessoes_com_filtro = n(),
              taxa_clickthrough = as.numeric((quantidade_total_sessoes_com_filtro/quantidade_total_sessoes) ))
    
    a = dados %>% filter(group == "a") %>% pull(taxa_clickthrough)

    b = dados %>% filter(group == "b") %>% pull(taxa_clickthrough)

    return(a - b)
}

theta_c = theta_diferenca_taxa_clickthrough(quantidade_total_sessoes_por_grupo, 1:NROW(quantidade_total_sessoes_por_grupo))
theta_c
```

```{r}

quantidade_total_sessoes_por_grupo %>% 
    boot(statistic = theta_diferenca_taxa_clickthrough, R = 1000) %>% 
    tidy(conf.level = 0.95, 
         method = "bca",
         conf.int = TRUE)

quantidade_total_sessoes_por_grupo


#booted <- boot(data = quantidade_total_sessoes_por_grupo, 
  #             statistic = theta_diferenca_taxa_clickthrough, 
    #           R = 1000)

#ci = tidy(booted, 
    #      conf.level = .95,
     #     conf.method = "bca",
     #     conf.int = TRUE)

#glimpse(ci)

```


```{r}
#quantidade_total_sessoes_por_grupo %>%
   # ggplot(aes(
   #     x = "",
   #     y = statistic,
    #    ymin = conf.low,
     #   ymax = conf.high
  #  )) +
   # geom_pointrange() +
   # geom_point(size = 3) + 
   # labs(x = "Diferença", 
   #      y = "Grupo A - B (Zero Cliques)")
```


## Com teste de hipótese


```{r}
theta_embaralhado = function(d){
    dados = d %>% 
        mutate(group = sample(group, n())) %>% 
    
        group_by(group) %>%
        summarise(quantidade_total_sessoes_com_filtro = n_distinct(session_id),
                  taxa_clickthrough = as.numeric((quantidade_total_sessoes_com_filtro/quantidade_total_sessoes) ))
    
    a = dados %>% filter(group == "a") %>% pull(taxa_clickthrough)
    b = dados %>% filter(group == "b") %>% pull(taxa_clickthrough)
    
    a - b
}

theta_embaralhado(quantidade_total_sessoes_por_grupo)
```

```{r}
diffs1 = replicate(1000, {theta_embaralhado(quantidade_total_sessoes_por_grupo)})

tibble(diferenca = diffs1) %>% 
  ggplot(aes(x = diferenca)) + 
  # geom_histogram(binwidth = .2, fill = "white", color = "darkgreen") + 
    geom_density(fill = "white", color = "darkgreen") + 
  geom_vline(xintercept = theta_diferenca_taxa_clickthrough(quantidade_total_sessoes_por_grupo, 1:NROW(quantidade_total_sessoes_por_grupo)), 
             color = "orange") + 
    geom_vline(xintercept = - theta_diferenca_taxa_clickthrough(quantidade_total_sessoes_por_grupo, 1:NROW(quantidade_total_sessoes_por_grupo)), 
             color = "orange") + 
    geom_rug()
```

```{r}
mean(abs(diffs1) >= abs(theta_diferenca_taxa_clickthrough(quantidade_total_sessoes_por_grupo, 1:NROW(quantidade_total_sessoes_por_grupo))))
```



```
    
    
    