---
title: 'L3P5: p-valores x ICs'
author: "devjaynemorais"
date: "4 de junho de 2019"
output: html_document
---

```{r setup, include=FALSE}
knitr::opts_chunk$set(tidy = FALSE,
                      fig.width = 6,
                      fig.height = 5)
library(tidyverse)
library(here)
library(lubridate)
theme_set(theme_bw())

```

Nessa última parte do lab 3, queremos usar testes de hipótese para um problema de inferência e comparar as conclusões a que chegamos via testes de hipótese e via ICs.

O PROBLEMA
Considerando que os dados da wikimedia que usamos no Laboratório 2, faça uma inferência sobre como é, na população de todas as sessões do site: 

# 1. A diferença entre o clickthrough rate dos grupos A e B; e



# 2. A diferença na proporção buscas com zero resultados nos grupos A e B


## Carregando Dados

```{r ETL}
buscas = read_csv(here::here("data/search_data.csv"))
```

```{r ETL}
# Convertendo a data
extracao_dia = buscas %>% 
    select(session_id, results, num_clicks, session_start_date, group, first_click, session_length, search_index) %>%
    mutate(dia = floor_date(session_start_date, unit = "day"))

#Abaixo serão listadas apenas sessões que obtiveram nenhum clique em qualquer uma de suas buscas. Assim como, pesquisas que obtiveram pelo menos 1 resultado retornado, que resulta em 26390 sessões.

# Observação: Abaixo serão listadas apenas sessões que obtiveram nenhum clique em qualquer uma de suas buscas. Assim como, pesquisas que obtiveram pelo menos 1 resultado retornado.

agrupamento_por_sessao_clique_dia = extracao_dia %>%
    filter(results > 0, !is.na(num_clicks)) %>%
    select(session_id, results, num_clicks, dia, group) %>%
    group_by(session_id, dia, group) %>%
    summarise(cliques_por_sessao = sum(num_clicks),
              resultados_por_sessao = sum(results))

agrupamento_por_sessao_clique_dia

#Result 60040 values


sessoes_com_nenhum_clique = agrupamento_por_sessao_clique_dia %>%
    filter( cliques_por_sessao > 0, resultados_por_sessao > 0, !is.na(cliques_por_sessao), !is.na(resultados_por_sessao)) %>%
    group_by(group) %>%
    summarise(quantidade_sessoes_sem_clique = n())
sessoes_com_nenhum_clique

#Result
#a - 19703
#b - 6687

# Observação: Para o cálculo da taxa diária de sessões que não obtiveram cliques em seus resultados, será considerada a fração entre a as sessões que obtiveram nenhum de seus resultados clicados pela quantidade total de sessões.

# Geral
zero_geral = sessoes_com_nenhum_clique %>%
    summarise(sessoes_sem_clique = sum(quantidade_sessoes_sem_clique))
zero_geral

#Result 26390

quantidade_total_sessoes = buscas %>%
    filter(results > 0, !is.na(num_clicks)) %>%
    select(session_id) %>%
    summarise(quantidade_total_sessoes = n_distinct(session_id)) 

calculo_zero_geral = zero_geral %>%
    summarise(total_sessoes_sem_clique = sum(sessoes_sem_clique), taxa_zero = (total_sessoes_sem_clique/quantidade_total_sessoes$quantidade_total_sessoes)*100) 

calculo_zero_geral

# Geral por grupo
zero_geral = sessoes_com_nenhum_clique %>%
    group_by(group) %>%
    summarise(total_sessoes_sem_clique = sum(quantidade_sessoes_sem_clique) ,
              taxa_zero = (total_sessoes_sem_clique/quantidade_total_sessoes$quantidade_total_sessoes)*100) %>%
    ggplot(aes(x = group , y = taxa_zero, fill = group)) +
    geom_col(position = "dodge") +
    geom_text(aes(x = group, y = taxa_zero, label=paste(round(taxa_zero, digits = 2), "%")), vjust=1.6, color="black", size=3.5) +
    labs(
        title = "Taxa de nenhum clique por grupo",
        y = "Taxa de zero cliques (%)",
        x = "Grupo"
    ) +
    scale_y_continuous(breaks = seq(from = 0, to = 100, by = 5)) 

zero_geral


```



