---
title: 'L3P5: p-valores x ICs'
author: "devjaynemorais"
date: "4 de junho de 2019"
output: html_document
---

```{r setup, include=FALSE}
knitr::opts_chunk$set(tidy = FALSE,
                      fig.width = 6,
                      fig.height = 5)
library(tidyverse)
library(here)
library(lubridate)
library(broom)
library(boot)
theme_set(theme_bw())

```

Nessa última parte do lab 3, queremos usar testes de hipótese para um problema de inferência e comparar as conclusões a que chegamos via testes de hipótese e via ICs.

O PROBLEMA
Considerando que os dados da wikimedia que usamos no Laboratório 2, faça uma inferência sobre como é, na população de todas as sessões do site: 

# 1. A diferença entre o clickthrough rate dos grupos A e B; e



# 2. A diferença na proporção buscas com zero resultados nos grupos A e B


## Carregando Dados

```{r ETL}
buscas = read_csv(here::here("data/search_data.csv"))
```

```{r ETL}

agrupamento_por_sessao = buscas %>% 
    filter(results > 0, !is.na(num_clicks)) %>%
    select(session_id, results, num_clicks, session_start_date, group) %>%
    group_by(session_id, group) %>%
    summarise(cliques_por_sessao = sum(num_clicks),
              resultados_por_sessao = sum(results))


agrupamento_por_sessao = agrupamento_por_sessao %>%
    filter( cliques_por_sessao > 0, resultados_por_sessao > 0, !is.na(cliques_por_sessao), !is.na(resultados_por_sessao))

agrupamento_por_sessao

# Quantidade Geral de sessões
                                                                                                    quantidade_total_sessoes = buscas %>%
    filter(results > 0, !is.na(num_clicks)) %>%
    select(session_id) %>%
    summarise(quantidade_total_sessoes = n_distinct(session_id)) 
quantidade_total_sessoes

quantidade_total_sessoes = quantidade_total_sessoes$quantidade_total_sessoes

taxa_zero_results = agrupamento_por_sessao %>%
    filter( cliques_por_sessao > 0, resultados_por_sessao > 0, !is.na(cliques_por_sessao), !is.na(resultados_por_sessao)) %>%
    group_by(group) %>%
    summarise(total_sessoes_sem_clique = n(),
              taxa_zero = (total_sessoes_sem_clique/quantidade_total_sessoes)*100) 

taxa_zero_results

```


###  A diferença na proporção buscas com zero resultados (zero cliques) nos grupos A e B

```{r}
#theta_diferenca_zero_results <- function(d, i){
   # dados = d %>% 
  #      slice(i) %>% 
  #      group_by(group) 
    
  #  a = dados %>% filter(group == "a") %>% pull(taxa_zero)
  #  b = dados %>% filter(group == "b") %>% pull(taxa_zero)
    
   # return(a - b)
#}

#theta_c = theta_diferenca_zero_results(taxa_zero_results, 1:NROW(taxa_zero_results))
#theta_c



theta_diferenca_zero_results <- function(d, i){
    dados = d %>% 
        slice(i) %>% 
        group_by(group) %>%
        summarise(total_sessoes_sem_clique = n(),
        taxa_zero = (total_sessoes_sem_clique/quantidade_total_sessoes))
    
    a = dados %>% filter(group == "a") %>% pull(taxa_zero)
    b = dados %>% filter(group == "b") %>% pull(taxa_zero)
    
    return(a - b)
}

theta_c = theta_diferenca_zero_results(agrupamento_por_sessao, 1:NROW(agrupamento_por_sessao))
theta_c
```

```{r}

#taxa_zero_results %>% 
 #   boot(statistic = theta_diferenca_zero_results, R = 4000) %>% 
   # tidy(conf.level = 0.95, 
    #     method = "bca",
       #  conf.int = TRUE)


booted <- boot(data = agrupamento_por_sessao, 
               statistic = theta_diferenca_zero_results, 
               R = 20)

ci = tidy(booted, 
          conf.level = .95,
          conf.method = "bca",
          conf.int = TRUE)

glimpse(ci)
```
```{r}
ci %>%
    ggplot(aes(
        x = "",
        y = statistic,
        ymin = conf.low,
        ymax = conf.high
    )) +
    geom_pointrange() +
    geom_point(size = 3) + 
    labs(x = "Diferença", 
         y = "Grupo A - B (Zero Cliques)")
```


## Com teste de hipótese


```{r}
theta_embaralhado = function(d){
    dados = d %>% 
        mutate(grupo_embaralhado = sample(group, n())) %>% 
    
        group_by(group) %>%
        summarise(total_sessoes_sem_clique = n(),
        taxa_zero = (total_sessoes_sem_clique/quantidade_total_sessoes))
    
    a = dados %>% filter(grupo_embaralhado == "a") %>% pull(taxa_zero)
    b = dados %>% filter(grupo_embaralhado == "b") %>% pull(taxa_zero)
    
    a - b
}

theta_embaralhado(agrupamento_por_sessao)
```

